臺灣高雄地方法院刑事判決　　　　　　 94年度簡上字第644號
上　訴　人　甲○○
上列上訴人因被告過失傷害案件，不服本院高雄簡易庭九十四年
六月十七日第一審判決（聲請簡易判決處刑案號：九十四年度毒
偵字第四二九號）提起上訴，本院合議庭第二審判決如下：
    主  文
上訴駁回。
    事  實
一、本案經本院審理結果，認第一審判決認事用法及量刑均無不
    當，應予維持，並引用第一審判決書記載之事實、證據及理
    由（如附件）。
二、上訴人上訴意旨雖以：伊沒有施用毒品，可能是吸聞他人所
    施用之毒品而造成之其尿液有陽性反應云云。惟查：尿液檢
    驗結果之正確性受到諸多因素之影響，如檢體簽收、處理、
    分析、文件處理及各檢體驗單位所訂定之ＵＴＯＦＦＢＡ─
    ＬＵＥ（或閾值）不同等，均會影響到最後結果之判讀，目
    前尿液中煙毒之檢驗方法分述如下：一般實驗室接到尿液煙
    毒檢驗申請時，第1 步驟為利用免疫分析法做初步篩檢，如
    篩檢濃度小於ＵＴＯＦＦＢＡ─ＬＵＥ即判讀為陰性反應；
    如篩檢濃度大於ＵＴＯＦＦＢＡ─ＬＵＥ，則必須進一步做
    確認試驗，確認試驗方法之原理須異於篩檢方法之原理，確
    認試驗方法目前國內常用的方法計有免疫學分析法、ＴＯＸ
    Ｉ─ＬＡＢ（毒物層析法）、ＧＣ（氣體色層分析法）、Ｇ
    Ｃ╲ＭＳ（氣體層析質譜儀分析法），依各實驗單位設備不
    同，選用方法而有不同，其精密度依次為ＧＣ╲ＭＳ優於Ｇ
    Ｃ優於ＧＣ╲ＭＳ，此有高雄醫學大學附設中和紀念醫院八
    十三年六月十四日函覆台灣高雄地方法院八十三年五月九日
    高仁刑公股字第九六八０號函可資參照。再者，所謂「氣相
    層析質譜儀」包括「氣相層析儀」及「質譜儀」二部分，在
    「氣相層析儀」部分，其方法為將物質氣化後，再經分析管
    分離，由於各種物質之沸點及對管柱之吸附力不同，在經過
    檢測器（ＤＥＴＥＣＴＯＲ）測定後，表現出不同的滯留時
    間（ＲＥＴＮＳＩＯＮ　ＴＩＭＥ），利用滯留時間來判定
    是何種物質；而「質譜儀」部分為檢測器，能將物質撞擊成
    碎片，記錄其質譜圖，因每個化合物之鍵結能力不同，故不
    同之物質會有其特定之質譜圖，因此在物質之判斷上有若指
    紋鑑定，因此，理論上如果扣除人為因素（例如檢體之間的
    污染）不與列計者，氣象層析質譜儀之精確度接近百分之百
    ，復有行政院退輔會榮民總醫院八十三年三月三日函覆澎湖
    地方法院（８３）北總內字第一八五號函堪以佐證。是本件
    被告於九十三年十一月十六日為警查獲後，確有於當日上午
    十一時三十五分許，親自排放尿液，經送請高雄市立凱旋醫
    院以氣象層析質譜儀檢驗結果，其尿液確呈現甲基安非他命
    陽性反應，有高雄市立凱旋醫院九十三年十二月六日濫用藥
    物尿液檢驗報告暨尿液對照表一份附卷可稽，足證被告確有
    於上開採尿時回溯九十六小時內某時，施用第二級毒品甲基
    安非他命一次無誤，被告否認犯行，顯不可採。
三、本案被告犯罪事證既明，原審乃依刑事訴訟法第四百四十九
    條第一項、第三項、第四百五十四條第二項、毒品危害防制
    條例第十條第二項、刑法第十一條前段、第四十一條第一項
    前段、罰金罰鍰提高標準條例第二條規定，判處被告有期徒
    刑四月，如易科罰金，以三百元折算一日。而經本院審酌被
    告前經觀察勒戒及不起訴處分確定後，仍未能徹底戒絕毒品
    ，再犯本件施用毒品罪，且犯後矢口否認犯行，顯無戒毒悔
    改之意，惟念其施用毒品之次數、時間久暫及施用毒品乃自
    戕一己之身體健康，尚未對他人造成危害等一切情狀，核原
    判決認事用法均無違誤，量刑亦稱妥適。被告上訴意旨指摘
    原判決違法云云，為無理由，應予駁回。
據上論斷，應依刑事訴訟法第四百五十五條之一第三項、第三百
七十三條、第三百六十八條，判決如主文。
本案經檢察官乙○○到庭執行職務。
中　　華　　民　　國　　94　　年　　10　　月　　20　　日
            鳳山刑事第一庭  審判長法　官  陳志銘
                                  法　官  林芳華
                                  法  官  林勇如
以上正本證明與原本無異。
不得上訴。
中　　華　　民　　國　　94　　年　　10　　月　　20　　日
　　　　　　　　　　　　　　　　　書記官  許雅惠
